臺灣臺北地方法院交通事件裁定　　　　 94年度交聲字第738號
原處分機關　臺北市交通事件裁決所
異議人即
受處分人　　甲○○
上列異議人即受處分人因違反道路交通管理處罰條例案件，對於
臺北市交通事件裁決所中華民國94年7月11日所為之處分（原處
分案號：北市裁二字第裁22-AEB095932號、第裁22-AEB095933號
），聲明異議，本院裁定如下：
    主  文
異議駁回。
    理  由
一、按汽車駕駛人有在交岔路口十公尺內臨時停車者，處新臺幣
    （下同）三百元以上六百元以下罰鍰，又汽車駕駛人，駕駛
    汽車有違反道路交通管理處罰條例之行為，經交通勤務警察
    制止時，拒絕停車接受稽查而逃逸者，除按各該規定處罰外
    ，處三千元以上六千元以下罰鍰，並記違規點數一點，道路
    交通管理處罰條例第五十五條第二款、第六十條第一項、第
    六十三條第一項定有明文。
二、原處分意旨略以：異議人即受處分人（下稱異議人）甲○○
    於民國九十四年五月卅一日晚間八時五十分許，駕駛其所有
    車牌號碼六九五—ＣＶ號營小客車，在臺北市○○區○○路
    、基河路交岔路口十公尺內臨時停車，為在該處執行交通稽
    查勤務之臺北市政府警察局士林分局文林派出所員警乙○○
    以異議人有違反道路交通管理處罰條例第五十五條第二款之
    行為示意異議人停車接受稽查，詎異議人竟拒絕停車接受稽
    查而逃逸，經該員警以異議人有道路交通管理處罰條例第五
    十五條第二款、第六十條第一項之違規行為製單逕行舉發，
    異議人於應到案日期（九十四年六月三十日）前之九十四年
    六月廿一日到案陳述意見，經原處分機關函請舉發單位調查
    結果，仍認異議人違規事實明確，於九十四年七月十一日依
    道路交通管理處罰條例第五十五條第二款、第六十條第一項
    、第六十三條第一項規定，裁處異議人罰鍰六百元、三千元
    ，並記違規點數一點，異議人於同日收受裁決後，於翌日具
    狀聲明異議。
三、異議意旨略以：臺北市○道路劃滿紅線，在路邊搭載客人就
    要處罰金六百元，根本是向人民搶錢之行為，員警乙○○為
    了錢，看到車子就開單，已連續開了多部，伊看到員警來了
    立刻開走，沒有違規就說逃逸云云。然查：訊之異議人亦不
    諱言於九十四年五月卅一日晚間八時五十分許有駕駛其所有
    車牌號碼六九五—ＣＶ號營小客車，在臺北市○○區○○路
    、基河路交岔路口因等候客人下車取物後返回而臨時停車之
    情，且伊知道該處係禁止臨時停車之處所，伊見到警察靠近
    並示意伊攔停受檢，伊向員警表示正在等人，隨後即將車駛
    離而拒絕停車接受稽查等情（見本院九十四年八月二十五日
    訊問筆錄），核與證人即本件舉發員警乙○○證述：「我在
    交岔路口值勤，因該處禁止臨時停車，在文林路、大東路口
    時，我看到受處分人在文林路、基河路口，他停在右轉專用
    道前面，文林路、大東路口的計程車已被我趕完，只剩下受
    處分人的車停在該處，我詢問他，跟他說這邊不能停車，請
    他出示證件，但他沒有出示，他就將車緩緩向前移動，等到
    紅綠燈變綠燈時，他就直接向劍潭路離開。」等語（同上訊
    問筆錄）相符，是異議人確有在交叉路口十公尺內臨時停車
    之違反道路交通管理處罰條例行為，並於交通勤務警察制止
    時，拒絕停車接受稽查而逃逸之情，異議人辯稱並無違規及
    逃逸云云，允非可採；至異議人另爭執設置禁止臨時停車標
    線及交通稽查勤務警員值勤之妥適性，然異議人係在原本即
    禁止臨時停車之交叉路口為臨時停車之違規行為，與有無設
    置禁止臨時停車標線（即俗稱紅線）無涉，其徒爭執臺北市
    政府不應大量設置禁止臨時停車標線，即非有據，且遇有交
    通違規行為，警員本有稽查取締之職責及裁量權限，道路交
    通管理處罰條例第七條第一項定有明文，亦不能謂警員積極
    執行交通稽查勤務即係違法，是異議人上開異議理由，均無
    足為異議人有利認定之依據。
四、綜上所述，原處分機關因而以異議人違規事實明確，依道路
    交通管理處罰條例第五十五條第二款、第六十條第一項、第
    六十三條第一項，違反道路交通管理事件統一裁罰基準及處
    理細則規定，裁處異議人罰鍰六百元、三千元，並記違規點
    數一點，核屬適當，異議人爭執原處分不當，求予撤銷免罰
    ，為無理由，應予駁回。
五、據上論斷，應依道路交通案件處理辦法第十九條，裁定如主
    文。
中　　華　　民　　國　　94　　年　　8　　月　　31　　日
　　　　　　　　　交通法庭  法　官　張永宏
以上正本證明與原本無異
如不服本裁定應於送達後5日內向本院提出抗告狀
      　　　　　　　　　　　書記官　楊灥
中　　華　　民　　國　　94　　年　　8　　月　　31　　日
